【裁判字號】    99,交訴,56
【裁判日期】    990819
【裁判案由】    公共危險等
【裁判全文】
臺灣板橋地方法院刑事判決              99年度交訴字第56號
聲  請  人  臺灣板橋地方法院檢察署檢察官
被      告  乙○○
上列被告因公共危險等案件，經檢察官聲請簡易判決處刑（98年
度偵字第26904 號），本院認不宜以簡易判決處刑，改依通常訴
訟程序審理，判決如下：
    主  文
乙○○駕駛動力交通工具肇事，致人受傷而逃逸，處有期徒刑陸
月，如易科罰金，以新台幣壹仟元折算壹日；緩刑貳年。
被訴過失傷害部分公訴不受理。
    事  實
一、乙○○於民國98年7月12日上午7時14分許，無照騎乘車牌號
    碼988-EHQ 號普通重型機車，沿臺北縣新莊市○○路往三重
    市方向行駛，明知機器腳踏車變換車道時，應讓直行車先行
    ，並注意安全距離，而依當時情形又無不能注意之情事，竟
    疏於注意，而貿然向右偏駛，致當時酒後騎乘車牌號碼JD6-
    921O號重型機車行經該路段之甲○○煞車不及，被迫追撞乙
    ○○車輛後方擋泥板（甲○○涉犯公共危險部分由檢察官另
    行偵辦），致甲○○當場於臺北縣新莊市○○路895 之28號
    門前人車倒地，並受有頭部外傷併右側硬膜上出血、顱骨骨
    折、顏面骨多處骨折、右眼視神經損傷、鼻漏疑似腦脊髓液
    滲漏、疑似子宮外孕、疑似不完全性流產、左手與右顴骨挫
    傷、右眉上方撕裂傷、頭痛、完全流產、右眼外傷性視神經
    病變等重傷害（檢察官認係普通傷害，應予更正，此部分判
    決不受理，詳如下述）。詎乙○○於肇事後，不僅未停留現
    場或對甲○○施以必要之救助，反而騎乘機車離開現場，嗣
    經目擊證人記下車號報案，警循線通知乙○○到案說明，始
    悉上情。
二、案經甲○○訴由臺北縣政府警察局新莊分局報請臺灣板橋地
    方法院檢察署檢察官檢察官聲請簡易判決處刑。
    理  由
壹、有罪部分：
一、本案被告乙○○所犯肇事逃逸罪部分係死刑、無期徒刑、最
    輕本刑為3 年以上有期徒刑以外之罪，其於準備程序中就被
    訴事實為有罪之陳述，經本院告知簡式審判程序之旨，並聽
    取檢察官、被告之意見後，經合議庭裁定由受命法官獨任進
    行簡式審判程序，合先敘明。
二、上揭犯罪事實，業據被告乙○○於本院審理時坦承不諱，且
    經證人即告訴人甲○○於警詢及偵查中、證人徐振家、李建
    銘於警詢及偵查中證述明確，復有道路交通事故現場圖、道
    路交通事故調查報告表（一）、（二）各1 紙、長庚紀念醫
    院檢驗醫學檢驗報告單1 紙、長庚醫療財團法人林口長庚紀
    念醫診斷證明書1 紙及現場照片18幀等附卷可參，足認被告
    自白與事實相符。本件事證明確，被告所犯肇事逃逸罪犯行
    洵堪認定，應依法論科。
三、核被告所為，係犯刑法第185 條之4 之肇事致人受傷而逃逸
    罪。爰審酌被告駕車不慎肇事發生車禍致人受傷，竟未救護
    被害人而逃逸，應予非難，惟兼衡其犯罪後坦承犯行，已知
    悔悟，並與告訴人達成和解，有桃園縣八德市公所調解委員
    會99年4 月22日調解筆錄1 件在卷可佐，兼衡其素行、智識
    程度，犯罪之目的、所生危害等一切情狀，量處如主文所示
    之刑，並諭知易科罰金之折算標準，以資懲儆。
四、末查被告未曾因故意犯罪而受有期徒刑以上刑之宣告之情，
    有臺灣高等法院被告前案紀錄表佐卷可考，其因一時失慮致
    罹刑典，惟已與告訴人達成和解，告訴人於本院審理時亦表
    示願原諒被告，給予其自新機會，是被告經此偵審教訓，當
    知所警惕，而無再犯之虞，本院認所宣告之刑均以暫不執行
    為適當，併依刑法第74條第1 項第1 款之規定，宣告緩刑2
    年，用啟自新。
貳、公訴不受理部分：
一、聲請意旨另以：被告乙○○於98年7 月12日上午7 時14分許
    ，無照騎乘車牌號碼988-EHQ 號普通重型機車，沿臺北縣新
    莊市○○路往三重市方向行駛，明知機器腳踏車變換車道時
    ，應讓直行車先行，並注意安全距離，而依當時情形又無不
    能注意之情事，竟疏於注意，而貿然向右偏駛，致當時酒後
    騎乘車牌號碼JD6- 921O 號重型機車行經該路段之告訴人甲
    ○○煞車不及，被迫追撞乙○○車輛後方擋泥板（告訴人甲
    ○○涉犯公共危險部分由檢察官另行偵辦），致告訴人甲○
    ○當場於臺北縣新莊市○○路895 之28號門前人車倒地，並
    受有頭部外傷併右側硬膜上出血、顱骨骨折、顏面骨多處骨
    折、右眼視神經損傷、鼻漏疑似腦脊髓液滲漏、疑似子宮外
    孕、疑似不完全性流產、左手與右顴骨挫傷、右眉上方撕裂
    傷、頭痛、完全流產、右眼外傷性視神經病變等傷害。因認
    被告涉犯刑法第284 條第1 項之過失傷害罪。
二、按告訴乃論之罪，告訴人於第一審辯論終結前得撤回其告訴
    ；又告訴經撤回者，應諭知不受理之判決，刑事訴訟法第23
    8 條第1 項、第303 條第3 款分別定有明文。
三、經查：告訴人告訴被告過失傷害案件，檢察官認被告係犯刑
    法第284 條第1 項之傷害罪，惟告訴人右眼經矯正後之視力
    僅存0.01以下，已達嚴重減損之程度，屬重傷害，此部分應
    成立刑法第284 條第2 項後段之過失致重傷害罪，應予更正
    ，依同法第287 條前段規定，須告訴乃論。茲被告與告訴人
    於第一審言詞辯論終結前，達成和解，而經告訴人於99年8
    月5 日審理時當庭撤回其告訴之情，有本院審判筆錄在卷可
    佐，揆諸前開說明，爰就此部分諭知不受理之判決。
據上論斷，應依刑事訴訟法第273 條之1 第1 項、第299 條第1
項前段、第303 條第3 款，刑法第185 條之4 、第41條第1 項前
段、第74條第1 項第1 款，判決如主文。
本案經檢察官王家春到庭執行職務。
中    華    民    國    99    年    8     月    19    日
                  交通法庭    法  官  侯  志  融
以上正本證明與原本無異。
如不服本判決應於收受判決後10日內向本院提出上訴書狀，並
應敘述具體理由。其未敘述上訴理由者，應於上訴期間屆滿後
20日內向本院補提理由書（均須按他造當事人之人數附繕本）
「切勿逕送上級法院」。
                              書記官  林  伶  芳
中    華    民    國    99    年    8     月    19    日
附錄本案論罪科刑法條全文：
中華民國刑法第185條之4
駕駛動力交通工具肇事，致人死傷而逃逸者，處6月以上5年以下
有期徒刑。

司法院資訊處製作；財團法人民間司法改革基金會備份。
